臺灣桃園地方法院民事裁定　　　　　　　　　　　　　　　九十三年度整字第一號
　　聲　請　人　宏達科技股份有限公司
　　法定代理人　乙○○
　　代理董事長　甲○○
　　代　理　人　黃冠豪律師
　　　　　　　　鄭惠蓉律師
右當事人因公司重整事件，聲請緊急處分，本院裁定如左：
    主      文
自本裁定黏貼本院牌示處之日起九十日內，宏達科技股份有限公司之債權人對於該公
司之債權不得行使（包括抵銷、提示票據等），宏達科技股份有限公司對於所負債務
亦不得履行；但繼續營業所必要之履約行為及支付繼續營業所必要之費用，以及依勞
動基準法規定給付員工之退休金、資遣費者，不在此限。
自本裁定送達之日起九十日內，以宏達科技股份有限公司為債務人之破產、和解或強
制執行程序，應予停止。
自本裁定黏貼本院牌示處之日起九十日內，宏達科技股份有限公司記名式股票，禁止
轉讓。
聲請人應將本裁定刊登於國內新聞紙全國版三日。
    理      由
一、本件聲請意旨略以：
  (一)按聲請人宏達科技股份有限公司（下稱宏達公司）成立於民國八十六年十月十四
    日，在桃園縣平鎮市○○○路五號設立營業所，登記資本總額為新台幣（下同）
    十八億元，實收資本額為十一億二千二百四十一萬五千四百六十元，為公開發行
    股票之公司，法定代理人為乙○○，其因故無法執行職務，乃指定董事甲○○代
    理，公司董事會於九十三年十月十五日決議向法院聲請公司重整及緊急處分。
  (二)聲請人係由美國航太扣件製造廠之AVIBANK公司組成之團隊結合國內企業，共同
    集資設立，主要生產航太、電子及高級工業領域用扣件產品，於八十六年間在桃
    園縣平鎮市設廠生產，八十七年經證券暨期貨管理委員會核准公開發行公司之股
    票，並陸續添購生產設備量產，經濟部於八十八年間核准就「航空結構緊固系統
    開發計劃」主導性新產品之開發案，同年法國商號達梭集團投資聲請人百分之七
    之股權，經濟部工業局於八十九年就「科技事業發行上市股票及產品開發成功且
    具市場性之竟見書」同意公司適用科技事業，以科技事業之資格申請上市，公司
    於九十年成為亞太地區唯一被GEAE認可之航太扣件廠商。於九十一年間在台灣證
    券交易所正式掛牌上市。公司自營運以來，營收均呈現穩定成長，九十一年度全
    年營收十億零三百零五萬一千元，淨利為一億三千一百二十五萬六千元，稅前每
    股盈餘零點四二元；九十二年度全年營收十四億七千三百五十二萬八千元，淨利
    為一億六千四百十四萬五千元，稅前每股盈餘零點八○元。今年（九十三年度）
    上半年度雖因全球原物料價格大幅上漲，致公司生產成本遽增，惟在公司全體員
    工努力經營下，九十三年度上半年公司之營收成長至六億五千二百二十四萬六千
    元。
  (三)聲請人於九十三年九月二十二日因應收帳款美金一千萬元乙案，遭台灣證券交易
    所以財報不實為由，將公司股票於證券市場之交易方式變更為「全額交割」股票
    ，公司股票之市○○○路重挫，致往來銀行（包括大眾銀行、新竹商銀、上海銀
    行等）緊縮銀根並收回資金近億元，公司所有於九十三年九月、十月到期之借款
    一律不准展延。統計公司於九十三年十月、十一月、十二月之資金缺口，為一億
    二千三百四十六萬六千二百零八元、三億一千一百七十萬二百八十一元、二億九
    千二百八十二萬一千零七十四元，同時供應商如中鋼、強新鋼鐵等公司，亦要求
    聲請人以支付現金之方式提貨；而誠泰銀行、中國國際商銀、遠雄人壽、富邦銀
    行、華南銀行、台北銀行、中華開發等數十家銀行，亦陸續以聲請人為債務人向
    法院聲請支付命令，或送達催告函要求償債，是如任由債權人就聲請人財產實施
    扣押程序，則聲請人必無法履行對客戶之交貨義務，將造成重大違約事件，而聲
    請人之工廠將全面停工、所有員工將失業、債權受償之機會渺茫、股東之權益將
    會喪失並損害國家經濟，因聲請人之資產大於負債甚多，股票中之每股淨值達十
    五元左右，足以清償債務，故如經法院裁准公司重整程序，必能挽救公司之困境
    ，並讓公司重建更生。
  (四)因公司重整貴在就公司之全部財產，依重整關係人會議之決議及法院之核定，擬
    定重整計劃，調整債權人及股東之權益，使公司能恢復正常經營，而法院倘不能
    及時為各項必要處分，聽任利害關係人各自謀求自保之道，則聲請時尚有重整可
    能之公司，至裁定重整之時，可能因時移勢異而失其重整價值，且將來重整計劃
    須就公司全部財產統籌擬定，如於重整裁定前，任令公司債權人以取得執行名義
    ，先後對公司財產強制執行查封、拍賣等程序，將使公司重整之目的無法達成，
    實務上債權人拍賣質物或以抵銷之方式行使債權，均未必聲請法院強制執行，故
    本件實有聲請法院為緊急處分之必要，爰依公司法第二百八十七條第一項第三款
    及第四款規定，聲請裁定准如主文第一、二項之處分。
二、按「法院為公司重整之裁定前，得因公司或利害關係人之聲請或依職權，以裁定
    為左列各款處分：一、公司財產之保全處分。二、公司業務之限制。三、公司履
    行債務及對公司行使債權之限制。四、公司破產、和解或強制執行等程序之停止
    。五、公司記名式股票轉讓之禁止。六、公司負責人，對於公司損害賠償責任之
    查定及其財產之保全處分。前項處分，除法院准予重整外，其期間不得超過九十
    日；必要時，法院得由公司或利害關係人之聲請或依職權以裁定延長之；其延長
    期間不得超過九十日。」公司法第二百八十七條第一項、第二項定有明文。又「
    依公司法第二百八十七條第二款、第三款及第五款所為之處分，應黏貼法院牌示
    處，自牌示之日起發生效力，必要時，並得登載本公司所在地之新聞紙。」非訟
    事件法第九十三條第一項亦有規定。是公司法第二百八十七條之規範目的，在於
    法院就重整之聲請應否准許，依同法第二百八十四條、第二百八十五條規定應先
    為必要之詢問及相當之調查，始能為准駁之裁定，法院倘不及時為各項必要之處
    分，而聽任利害關係人各謀對公司個別行使債權，致公司總財產減少，則聲請時
    尚有重整可能之公司，迄重整裁定時，可能因時移勢轉而失其重整之價值，將來
    重整計畫需就公司之全部財產加以統籌擬定，是裁定重整准駁前，自有先為前揭
    各種保全處分之必要。
三、本件宏達公司聲請公司重整案，由聲請人以公司名義向本院聲請公司重整在案，
    有公司重整聲請狀、宏達公司董事會決議記錄等為證。足見聲請人為適格之聲請
    人。又宏達公司有無公司重整之價值及可能，尚待本院向有關單位為必要之詢問
    及相當之調查，始可決定。惟在公司重整裁定前，如不為緊急處分，任由宏達公
    司之債權人行使權利或任由宏達公司履行債務，將不能達成公司重整之目的。又
    為顧及宏達公司企業之維持及達成公司更生之目的，並兼顧宏達公司之勞工權益
    ，於緊急處分期間內，宏達公司就繼續營業所必要之履約行為及支付繼續營業所
    必要之費用，與依勞動基準法規定應給付公司員工之退休金、資遣費等不在上開
    限制範圍內。又公司破產宣告之裁定或和解之決議如經確定，即無從開始公司重
    整程序，而強制執行程序如已終結，亦足以影響公司財務。揆諸上揭說明，聲請
    人聲請緊急處分，經核洵屬必要。又聲請人雖未向本院聲請裁定公司記名式股票
    禁止轉讓，惟宏達公司之記名式股票若得以繼續轉讓，任由公司董監事處分其持
    有股份超過半數，將致宏達公司董、監事依公司法規定當然解任，則重整程序恐
    難順利進行，準此，本院依職權就宏達公司之記名式股票為禁止轉讓之裁定，附
    此敘明。
四、綜上所陳，本院審酌前揭處分之期間定為九十日，及依公司法第二百八十七條第
    三款、第五款所為處分，應黏貼法院牌示處，自牌示之日起發生效力等規定，爰
    准自本裁定黏貼本院牌示處之日起九十日內，宏達公司之債權人對該公司之債權
    不得行使（包括抵銷、提示票據等），宏達公司除繼續營業所必要之履約行為及
    支付繼續營業所必要之費用，及依法應給付員工之資遣費、退休金外，對於所負
    債務亦不得履行，並於上開期間內，宏達公司之記名式股票禁止轉讓，且自本裁
    定送達之日起，以宏達公司為債務人之破產、和解或強制執行程序，均應停止。
    又聲請人公司營業所雖設在桃園縣，然因其交易往來對象不限於桃園縣境內，可
    能發生債權債務之關係人遍及全國，本件公司重整之緊急處分將影響聲請人之債
    權人與債務人之權益，故有必要依非訟事件法第九十三條第一項規定，除將本裁
    定黏貼法院牌示處外，應由聲請人刊登於國內新聞紙全國版三日公告周知。
五、依非訟事件法第九十三條第一項、公司法第二百八十七條第一項第三款、第四款
    、第五款及同條第二項前段之規定，裁定如主文。
中　　　華　　　民　　　國　　九十三　　年　　十  　　月　　二十二  　　日
　　　　　　　　　　　　    　　　　    臺灣桃園地方法院民事第三庭
                                                        法　　　官　潘進柳
右正本證明與原本無異。
如不服本裁定，應於裁定送達後十日之不變期間內，向本院提出抗告狀。
中　　　華　　　民　　　國　　九十三　　年　　十  　　月　　二十二  　　日
                                               ↓       法院書記官　卓清和
